Minutes et répertoires du notaire Pierre AVELINE, 22 avril 1687 - 5 décembre 1719 (étude XXXVIII)
Archives nationales
- Minutes de Pierre AVELINE, janvier 1689 - 1719; MC/ET/XXXVIII/9 - MC/ET/XXXVIII/197
  - Minutes. 1711, mars, mars 1711; MC/ET/XXXVIII/95
    - LETELLIER (Pierre) Maçon § Marché reconnu par .. pour lessension et la réparation d'une maison sise faubourg Saint-Laurent, 5 mars 1711; MC/ET/XXXVIII/95
      marché; Letellier, Pierre
    - PAVIOT (Jacques), Maître peintre, Rue des Gravilliers § Inventaire après décès d'un tiers .., 9 mars 1711; MC/ET/XXXVIII/95
      inventaire; Paviot, Jacques
    - BELIN (François Charles) Marchand potier d'étain Rue Saint Antoine § Bail, 11 mars 1711; MC/ET/XXXVIII/95
      bail; Belin, François Charles
    - SUZANNE (Claude Joseph) Maître fondeur en terre et sable Rue de la Savaterie § Mariage du neveu de .., 12 mars 1711; MC/ET/XXXVIII/95
      contrat de mariage; Suzanne, Claude Joseph
    - FOUQUET de SAINT OLIVE Maçon entrepreneur de bâtiments Rue de Jouy § Reconnaissance de devis et marché de réparations pour l'Hôtel du duc d'Aumont à Versailles .., 13 mars 1711; MC/ET/XXXVIII/95
      reconnaissance; devis; marché
    - Mise en apprentissage de Nicolas Bachelier, âgé de 14 ans, pour 5 ans, chez Michel Lange, sculpteur et peintre., 15 mars 1711; MC/ET/XXXVIII/95
      contrat d'apprentissage; Bachelier, Nicolas; Lange, Michel; peintre; sculpteur
    - DOBO (Martin) Maître doreur sur métaux Rue des Gravilliers § Transport .., 17 mars 1711; MC/ET/XXXVIII/95
      Dobo, Martin
    - JOLIVET (Philippe) Maître maçon Rue Saint Denis § Marché d'ouvrage de maçonnerie successeur et .. a faire dans une maison, passé par .., 17 mars 1711; MC/ET/XXXVIII/95
    - GOUVION (Philippe) Maître fondeur en terre et sable Rue Jean Robert § Inventaire après décès du frère de .., 23 mars 1711; MC/ET/XXXVIII/95
      inventaire; Gouvion, Philippe
    - GOUVION (Philippe) Maître fondeur Rue Jean Robert § Mariage de la fille de .., 29 mars 1711; MC/ET/XXXVIII/95
      contrat de mariage; Gouvion, Philippe
    - GIRARD (Pierre) Maître fondeur Rue du Grand Hurleur § Mariage de .., 29 mars 1711; MC/ET/XXXVIII/95
      contrat de mariage; Girard, Pierre
    - FOURNIER (Claude) Maître doreur sur métaux Rue Guérin Boisseau § Constitution de rente .., 31 mars 1711; MC/ET/XXXVIII/95
      constitution de rente; Fournier, Claude
    - LEDOT (Charles), Maître peintre et sculpteur, Rue des Fontaines § Constitution de rente .., 31 mars 1711; MC/ET/XXXVIII/95
      constitution de rente; Ledot, Charles
    - Lange (Jean-Baptiste), orfèvre, rue des Gravilliers § Constitution de rente, 31 mars 1711; MC/ET/XXXVIII/95
      constitution de rente; Lange, Jean-Baptiste
    - TRAMBLAY (Claude) Maître fondeur Rue Guérin Boisseau § Constitution de rente -, 31 mars 1711; MC/ET/XXXVIII/95
      constitution de rente; Tramblay, Claude
    - Menuisier (apprentissage) § Mise en .. de Cavilier (Simon) âgé de 16 ans, chez Cavilier (François), qui le nourrit, loge, couche, chauffe et blanchit, moyennant 110 livres, 27 avril 1711; MC/ET/XXXVIII/95
      contrat d'apprentissage; Cavilier, Simon; Cavilier, François
    - POCHARD (François) Maître fondeur Rue Jean Robert § Testament .., 9 mai 1711; MC/ET/XXXVIII/95
      testament; Pochard, François
    - BACHELIER (Philippe) Maçon Rue des Prêcheurs § Mise en apprentissage du fils de .., 15 mai 1711; MC/ET/XXXVIII/95
      contrat d'apprentissage; Bachelier, Philippe
  - Minutes. 1711, avril, avril 1711; MC/ET/XXXVIII/96
    - HOUDRÉ (Pierre) Sculpteur Rue du Vert bois § obligation grossuyée .., 1er avril 1711; MC/ET/XXXVIII/96
      obligation; Houdré, Pierre
    - ACCARD (Jacques) Maître doreur sur métaux Rue Guérin Boisseau. § Bail .., 13 avril 1711; MC/ET/XXXVIII/96
      bail; Accard, Jacques
    - LISQUY (Henry) Maître marbrier; Rue Saint-Martin § Bail à .., 15 avril 1711; MC/ET/XXXVIII/96
      bail; Lisquy, Henry
    - HEROUX (Etienne) Serrurier faubourg Saint-Honoré § vente d'outils .., 15 avril 1711; MC/ET/XXXVIII/96
      acte de vente; Heroux, Etienne
    - Mise en apprentissage chez Jacques Lemesle, maître peintre, sculpteur, graveur, enlumineur, place de Grève., 17 avril 1711; MC/ET/XXXVIII/96
      contrat d'apprentissage; Grève (place de); Lemesle, Jacques; dessinateur; graveur; peintre; sculpteur
    - CAVILIER (François) Maître menuisier Rue au Maire § Mise en apprentissage chez .., 17 avril 1711; MC/ET/XXXVIII/96
      contrat d'apprentissage; Cavilier, François
    - DAMOUR (Claude) menuisier Ruelle Saint Laurent § Mariage de .., 19 avril 1711; MC/ET/XXXVIII/96
      contrat de mariage; Damour, Claude
    - GÉRARD (Barthélemy) Maître doreur Rue Guérin Basseau § Déclaration, 20 avril 1711; MC/ET/XXXVIII/96
      déclaration; Gérard, Barthélémy
    - Mise en en apprentissage de peintre-sculpteur-graveur, pour 4 ans, de Nicolas Réaux, chez Jacques Lemasle qui le nourrit, le loge, le couche et le blanchit, moyennant 45 livres., 27 avril 1711; MC/ET/XXXVIII/96
      contrat d'apprentissage; Lemasle, Jacques; Réaux, Nicolas; graveur; peintre; sculpteur
    - CAVILLIER (Jean) Maître menuisier Rue au Maire § Mise en apprentissage du fils de .., 27 avril 1711; MC/ET/XXXVIII/96
      contrat d'apprentissage; Cavillier, Jean
    - VATINELLE (Antoine) Maître fondeur Rue d'Arnetal § Constitution, 28 avril 1711; MC/ET/XXXVIII/96
      constitution de rente; Vatinelle, Antoine
    - TRUTAT (Nicolas) Fondeur en terre et sable; Rue du Cimetière § obligation rapportée .., 14 août 1711; MC/ET/XXXVIII/96
      obligation; Trutat, Nicolas
  - Minutes. 1711, mai, mai 1711; MC/ET/XXXVIII/97
    - THOMAS (Pierre) Maçon; Rue d'Arnétal § Inventaire après décès de la femme de .., 9 mai 1711; MC/ET/XXXVIII/97
      inventaire; Thomas, Pierre
    - Maistre (Guillaume), menuisier, rue Pastourelle § Quittance .., 9 mai 1711; MC/ET/XXXVIII/97
      quittance; Maistre, Guillaume
    - DESPOST (Paul) Evantailliste Rue du Pelican § Inventaire après décès de la femme de .., 12 mai 1711; MC/ET/XXXVIII/97
      inventaire; Despost, Paul
    - DUFOUR (Nicolas) Maître sculpteur Rue de la Croix § obligation et quittance .., 13 mai 1711; MC/ET/XXXVIII/97
      obligation; quittance; Dufour, Nicolas
    - AMBROUCK (Jacques) maître fondeur ciseleur rue Aubry le Boucher § mariage de. .. fils de Louis A. maître fondeur avec Claude Cath. RECULLE fille de Robert R. huissier à cheval au Châtelet de Pis, 14 mai 1711; MC/ET/XXXVIII/97
      contrat de mariage; Ambrouck, Jacques
    - AMBROUCK (Louis) Maître fondeur Rue Aubry le boucher § Mariage de .., 14 mai 1711; MC/ET/XXXVIII/97
      contrat de mariage; Ambrouck, Louis
    - AMBROUCK (Jacques) Maître fondeur Cizeleur Rue Aubry le boucher § Garage de .., 14 mai 1711; MC/ET/XXXVIII/97
      Ambrouck, Jacques
    - EVANTAILLISTE (Alloué) § .. de TERRIA Marie Madeleine, âgée de 15 ans pour 2 ans chez BIET (Pierre) que le couche, loge nourrit moyennant 100 livres., 15 mai 1711; MC/ET/XXXVIII/97
    - HUREL (Medard) Serrurier Rue des Gravilliers § Alloué par .., 15 mai 1711; MC/ET/XXXVIII/97
      Hurel, Medard
    - BIET (Pierre) évantailliste Rue Transnonain § mise en apprentissage chez .., 15 mai 1711; MC/ET/XXXVIII/97
      contrat d'apprentissage; Biet, Pierre
    - DESPOST (Paul) évantailliste Rue du Pélican § Renonciation .., 15 mai 1711; MC/ET/XXXVIII/97
      Despost, Paul
    - LECOUSONNOIS (Jean) Maçon Cul de sac rue Beaubourg § Transport de rente .., 16 mai 1711; MC/ET/XXXVIII/97
      transport de droits; Lecousonnois, Jean
    - DESPOT (Paul) Evantailliste Paroisse Saint-Eustache § Déclaration .., 17 mai 1711; MC/ET/XXXVIII/97
      déclaration; Despot, Paul
    - TREMELLE (Jeanne) ep. Nicolas Loisel § Extrait mortuaire de Jeanne TREMELLE décédée à Saint-Germain en Laye le 3 mai 1710 à 42 ans, inhumée le lendemain, 18 mai 1711; MC/ET/XXXVIII/97
      Tremelle, Jeanne
    - ROUSSELET (Etienne) Maître horloger Rue d'Orléans § Inventaire après décès de .., 18 mai 1711; MC/ET/XXXVIII/97
      inventaire; Rousselet, Etienne
    - DEPENSIÉE (Leonard) Maître doreur sur métaux Rue des Gravilliers § mise en apprentissage chq .., 18 mai 1711; MC/ET/XXXVIII/97
      contrat d'apprentissage; Depensiée, Léonard
    - HORLOGEUR ROUSSELLET (Etienne) § Inventaire, 18 mai 1711; MC/ET/XXXVIII/97
      inventaire; Roussellet, Etienne
    - ROUSSELET (Etienne) maître horlogeur § Inventaire après décès de .. à la requête de Louise VIGOUREUX sa femme, et de ses enfants, 18 mai 1711; MC/ET/XXXVIII/97
    - Pigalle (Nicolas), menuisier, faubourg Saint-Laurent § Vente de terres .., 26 mai 1711; MC/ET/XXXVIII/97
      acte de vente; Pigalle, Nicolas
    - DEMELLIER (Charles) Doreur Rue Saint Martin § Constitution de rente .., 29 mai 1711; MC/ET/XXXVIII/97
    - ROUSSELET (Claude-Etienne) Maître graveur; Rue Neuve du Palais § Renonciation .., 3 juin 1711; MC/ET/XXXVIII/97
      Rousselet, Claude-Etienne
    - Guillemart (Jacques), maître menuisier, rue du Temple § Inventaire après décès de la femme de .., 3 juin 1711; MC/ET/XXXVIII/97
      inventaire après décès; Guillemart, Jacques
    - GOULET (René), maître peintre sculpteur et doreur, Rue de la Pelleterie § Mise en apprentissage chez .., 8 juin 1711; MC/ET/XXXVIII/97
      contrat d'apprentissage; Goulet, René
    - LEDOT (Charles), Maître peintre et Sculpteur, Rue des Fontaines § Constitution .., 9 juin 1711; MC/ET/XXXVIII/97
    - Deschamps (Anne), maîtresse jeuitesse, rue des Fontaines § Mise en apprentissage chez .., 11 juin 1711; MC/ET/XXXVIII/97
      contrat d'apprentissage; Deschamps, Anne
    - Lemaistre Cosme, maître menuisier, faubourg Saint-Lazare § Mise en apprentissage chez .., 15 juin 1711; MC/ET/XXXVIII/97
      contrat d'apprentissage; Lemaistre, Cosme; menuisier
    - Menuisier (apprentissage) § Mise en .. de Delamare (Olivier), âgé de 16 ans, pour 6 ans chez Lemaistre (Losme), qui le nourrit, loge, couche et chauffe, moyennant 200 livres, 15 juin 1711; MC/ET/XXXVIII/97
      contrat d'apprentissage; Delamare, Olivier; Lemaistre, Losme
    - COLLOT (Martin) Maçon Rue au Maire § Obligation .., 21 juin 1711; MC/ET/XXXVIII/97
      obligation; Collot, Martin
    - PHILIPOT (François) Sculpteur en bois Rue des Vertus § Mariage .., 21 juin 1711; MC/ET/XXXVIII/97
      contrat de mariage; Philipot, François
    - Harlier (Jacques), orfèvre, rue Geoffroy Lasnier § Mise en apprentissage du neveu de .., 22 juin 1711; MC/ET/XXXVIII/97
      contrat d'apprentissage; Harlier, Jacques
    - Boudoux (Antoine), maître peintre sculpteur et doreur, pont Notre-Dame § Mise en apprentissage chez .., 23 juin 1711; MC/ET/XXXVIII/97
      contrat d'apprentissage; Boudoux, Antoine
    - DAVID (Louis) Maître menuisier.; Paroisse Saint-Eustache § Mariage de la fille de .., 29 juin 1711; MC/ET/XXXVIII/97
      contrat de mariage; David, Louis
  - Minutes. 1711, juin, juin 1711; MC/ET/XXXVIII/98
    - BONSERGENT (Toussaint) Maître doreur sur métaux Rue des Gravilliers § Mariage de .., 29 août 1710; MC/ET/XXXVIII/98
    - Favel (Pierre), maître peintre, rue Frejot § Bail .., 16 mars 1711; MC/ET/XXXVIII/98
      bail; Favel, Pierre
    - JACOB (Jean) Fondeur Rue du faubourg Saint-Antoine § Quittance et délai .., 17 mai 1711; MC/ET/XXXVIII/98
      quittance; Jacob, Jean
    - PERRAULT (Jean) Maçon Rue Transnonnain § Mise en apprentissage du fils de .., 18 mai 1711; MC/ET/XXXVIII/98
      contrat d'apprentissage; Perrault, Jean
    - DOREUR (apprentissage de) § Mise en .. de PERRAULT (Jacques) âgé de 20 ans, pour 5 ans, chez DEPONSIEE (Léonard) qui le nourrit, couche, blanchit, et Penault recevra 60 livres la dernière année et 10 sols tous les dimanches pendant 5 ans -, 28 mai 1711; MC/ET/XXXVIII/98
    - Mise en en apprentissage de peintre, de Marie Couanon, âgée de 15 ans, chez Anne Deschamps qui la nourrit, la couche et la blanchit, moyennant 125 livres., 3 juin 1711; MC/ET/XXXVIII/98
      contrat d'apprentissage; Couanon, Marie; Deschamps, Anne; peintre
    - MENUISIER GUILLEMART (Jacques) rue du Temples § Inventaire .., 3 juin 1711; MC/ET/XXXVIII/98
      inventaire; Guillemart, Jacques
    - ROUSSELET (Etienne) Maître horloger Rue d'Orléans § Renonciation., 3 juin 1711; MC/ET/XXXVIII/98
      Rousselet, Etienne
    - GUILLEMART (Jacques) maître menuisier § Inv. après décès de... à la requête de Marie JOLLY, son ép. tutrice de ses 2 enfants, 3 juin 1711; MC/ET/XXXVIII/98
    - Mise en en apprentissage de peintre-sculpteur, pour 5 ans, de Nicolas Rimaugi, âgé de 15 ans, chez René Goulet qui le nourrit, le loge, le couche et le chauffe, moyennant 120 livres., 8 juin 1711; MC/ET/XXXVIII/98
      contrat d'apprentissage; Goulet, René; Rimaugi, Nicolas; peintre; sculpteur
    - Gauthier (Etienne), orfèvre, rue du Petit Lion § Décharge .., 8 juin 1711; MC/ET/XXXVIII/98
      décharge; Gauthier, Etienne
    - FANIQUE (Jacques) évantailliste Enclos du Temple § Mariage de la fille de .., 8 juin 1711; MC/ET/XXXVIII/98
    - GOULET (René) peintre, sculpteur et doreur § mise en apprentissage pour 5 ans de Nicolas RIMAUGY, 15 ans, fils de Simon R. garçon boucher Vieille place aux Veaux avec. .. moy. 120 lts, 8 juin 1711; MC/ET/XXXVIII/98
    - LA COUR (Charles de) 42 ans cy-devant substitut du Proc. du Roi § Extrait mortuaire de Charles de LA COUR décédé le 15-4-1711, inhumé au cimetière de Saint-Laurent, 13 juin 1711; MC/ET/XXXVIII/98
      La Cour, Charles de
    - LA PLACE (François de) maître fondeur § Inventaire après décès de François de LA PLACE, 15 juin 1711; MC/ET/XXXVIII/98
      inventaire; La Place, François de
    - DELAPLACE (Noël François) Maître fondeur Rue Bourg Labbé § Inventaire après décès de .., 15 juin 1711; MC/ET/XXXVIII/98
      inventaire; Delaplace, Noël François
    - PHELIPEAU (François) sculpteur en bois r. des Vertus paroisse Saint-N. des Ch. § mariage de .. fils de Thomas P. huissier royal à Melun avec M. A. REGNAULT fille majeure d'Alexis R. maître cordonnier et blanchisseur à la Monnaie, 21 juin 1711; MC/ET/XXXVIII/98
      contrat de mariage; Phelipeau, François
    - Mise en en apprentissage de peintre-sculpteur, pour 5 ans, de Joseph Delahaye, âgé de 13 ans, chez Antoine Boudoux qui le nourrit, le loge, le couche et le chauffe, moyennant 100 livres., 23 juin 1711; MC/ET/XXXVIII/98
      contrat d'apprentissage; Boudoux, Antoine; Delahaye, Joseph; peintre; sculpteur
    - SAINT JEAN DE JERUSALEM (Chevalier) VAUQUELIN DES CHESNES (Eustache), 25 juin 1711; MC/ET/XXXVIII/98
      Saint Jean de Jérusalem, Chevalier; Vauquelin des Chesnes, Eustache
    - VAUQUELIN DES CHESNES (Eustache de) chevalier de Saint-J. de Jérusalem, Commandeur de Roux et Merlan, dr aux Chesnes, en Normandie § Bail pour 9 ans du revenu général des dites commanderies., 25 juin 1711; MC/ET/XXXVIII/98
      bail; Vauquelin des Chesnes, Eustache de
  - Minutes. 1711, juillet, juillet 1711; MC/ET/XXXVIII/99
    - Mise en apprentissage de Nicolas Bouillard, pour 4 ans, chez Jean-Baptiste Hérault, sculpteur sur bois, qui le nourrira, logera, couchera et blanchira, moyennant 100 livres., 8 mars 1709; MC/ET/XXXVIII/99
      contrat d'apprentissage; Bouillard, Nicolas; Hérault, Jean-Baptiste; sculpteur
    - BIET (Charles) Maître évantailliste Rue Transnonain § Mariage du fils de .., 29 août 1710; MC/ET/XXXVIII/99
      contrat de mariage; Biet, Charles
    - Tahere (Pierre) sieur de Grand Pré marchand évantailliste rue du Temple § transport de rente, 9 juillet 1711; MC/ET/XXXVIII/99
      transport de droits; Tahere, Pierre
    - Letellier Antoine, maître menuisier, rue Saint-Germain-l'Auxerrois § Mariage de .., 11 juillet 1711; MC/ET/XXXVIII/99
      contrat de mariage; Letellier, Antoine
    - Duhamel (Louis), marchand orfèvre, rue au Maire § Vente de maison, 11 juillet 1711; MC/ET/XXXVIII/99
    - Transaction concernant Pierre Hecquan, juré expert entrepreneur de bâtiments, rue neuve Saint-Laurent., 12 juillet 1711; MC/ET/XXXVIII/99
      accord; Neuve-Saint-Laurent (rue); Hecquan, Pierre; chef d'entreprise
    - Rougeot (Antoine) maître et marchand tapissier rue du Temple § bail de meubles, 12 juillet 1711; MC/ET/XXXVIII/99
    - Desvarieux (Guillaume) Serrurier rue du Pont aux Choux au Marais § quittance, 12 juillet 1711; MC/ET/XXXVIII/99
      quittance; Desvarieux, Guillaume
    - Tahere (Pierre) marchand éventailliste rue et vis à vis du Temple § Donation à cause de mort par la femme de .., 14 juillet 1711; MC/ET/XXXVIII/99
      donation; Tahere, Pierre
    - Pavy (Nicolas) marchand verrier faïencier fg. Saint Antoine § bail, 15 juillet 1711; MC/ET/XXXVIII/99
      bail; Pavy, Nicolas
    - Favel (Pierre) maître doreur rue Frepillon § Cautionnement et délai, 19 juillet 1711; MC/ET/XXXVIII/99
      Favel, Pierre
    - Dehinceville (Jean Robert) maître émailleur marchand verrier faïencier rue Saint Denis § Constitution, 19 juillet 1711; MC/ET/XXXVIII/99
      constitution de rente; Dehinceville, Jean Robert
    - Devis et marché de maçonnerie, et de charpenterie (le même jour) qu'il convient de faire dans une maison sise rue Neuve-Saint-Laurent., 22 juillet 1711; MC/ET/XXXVIII/99
      étage lambrissé etc..., transformations et augmentations
      devis; marché; Neuve-Saint-Laurent (rue)
    - Major (Mathurin) marchand tapissier à Paris § Ventes, 26 juillet 1711; MC/ET/XXXVIII/99
      acte de vente; Major, Mathurin
    - Contrat de mise en apprentissage, pour 5 ans, entre Jean Bourlier, juré crieur, et Pierre Denis Martin, peintre ordinaire du roi, au profit de Jacques Charles Petit, âgé de 17 ans, fils de feu Charles Petit, maître peintre, logé, nourri et blanchi par son maître, le sieur Bourlier l'entretiendra des habits, linge, chaussures et aussi de papier, crayons et de ce qui est nécessaire pour ses études, moyennant 300 livres., 27 juillet 1711; MC/ET/XXXVIII/99
      contrat d'apprentissage; Bourlier, Jean; Martin, Pierre Denis; Petit, Charles; Petit, Jacques Charles; auxiliaire de justice; peintre
    - Lebé (Jean Baptiste) menuisier rue Montmartre § Testament de .., 28 juillet 1711; MC/ET/XXXVIII/99
      testament; Lebé, Jean Baptiste
    - Coiffier (Jacques), maître peintre, rue Saint-Denis § Mariage de .., 29 juillet 1711; MC/ET/XXXVIII/99
      contrat de mariage; Coiffier, Jacques
  - Minutes. 1711, août, août 1711; MC/ET/XXXVIII/100
    - Transport de rente concernant Michel Villedo, général des bâtiments du roi, conseiller secrétaire du roi, maison couronne de France et de ses finances., 17 août 1711; MC/ET/XXXVIII/100
      transport de droits; Villedo, Michel (1580-1650); maçon; secrétaire du roi (Ancien Régime)
    - Apprentissage. Contrat pour 9 ans entre Catherine Bouet, veuve d'Etienne Pluet, charron, et Christophe Brulleau, danseur de cordes, au profit de Catherine Pluet, âgée de 10 ans 1/2, fille d'Etienne, logée, nourrie et blanchie par son maître. La partie qui rompra le contrat payera à l'autre 500 livres., 18 août 1711; MC/ET/XXXVIII/100
      contrat d'apprentissage; Brulleau, Christophe; Bouet, Catherine; Pluet, Etienne; Pluet, Catherine; danseur; charron
    - Contrat de mise en apprentissage, pour 5 ans, entre Charles de Fourcroy, employé dans les affaires du roi, et Pierre de La Haye, maître peintre, au profit de Jacques de Fourcroy, âgé de 17 ans, fils de Charles, logé, nourri et blanchi par son maître, moyennant 150 livres., 29 août 1711; MC/ET/XXXVIII/100
      contrat d'apprentissage; Fourcroy, Charles de; Fourcroy, Jacques de; La Haye, Pierre de; peintre
    - Delahaye (Pierre), maître peintre, rue Saint-Jacques de la Boucherie § Apprentissage, 29 août 1711; MC/ET/XXXVIII/100
      contrat d'apprentissage; Delahaye, Pierre
    - Yvin (Pierre) maître fondeur rue Transnonnain § Inventaire après décès de .., 29 août 1711; MC/ET/XXXVIII/100
      inventaire; Yvin, Pierre
    - Thomas (Henri) maître et marchand faïencier rue de la Verrerie § Mariage de la pupille de .., 30 août 1711; MC/ET/XXXVIII/100
      contrat de mariage; Thomas, Henri
    - Amiaux (Michel) menuisier; Enclos du Temple § transport de rente, 30 août 1711; MC/ET/XXXVIII/100
      transport de droits; Amiaux, Michel
  - Minutes. 1712, janvier, janvier 1712; MC/ET/XXXVIII/101
    - Contrat de mise en apprentissage, pour 5 ans, entre Madeleine de la Chaussée, veuve d'Etienne Lebeau, bourgeois de Paris, et Pierre Gaudron, maître peintre, doreur et sculpteur, au profit de Pierre Lebeau, âgé de 14 ans, fils d'Etienne, logé, nourri et blanchi par son maître, moyennant 100livres., 6 janvier 1712; MC/ET/XXXVIII/101
      contrat d'apprentissage; Chaussée, Madeleine de la; Gaudron, Pierre; Lebeau, Etienne; Lebeau, Pierre; peintre; sculpteur
    - Gaudron (Pierre), maître peintre, doreur et sculpteur, au cimetière Saint-Jean § Apprentissage, 6 janvier 1712; MC/ET/XXXVIII/101
      contrat d'apprentissage; Gaudron, Pierre
    - Anguier (Charles) menuisier de la chambre du roi à Paris § Contre lettre, 13 janvier 1712; MC/ET/XXXVIII/101
      Anguier, Charles
    - Contrat de mise en apprentissage, pour 5 ans, entre Eléonore Jacquin, veuve de Pierre Regnault, marchand de blé, et Jean Maucourant, maître peintre et doreur, au profit de Raymond Regnault, âgé de 17 ans, fils de Pierre, logé, nourri et blanchi par son maître, moyennant 60 livres., 16 janvier 1712; MC/ET/XXXVIII/101
      contrat d'apprentissage; Jacquin, Eléonore; Maucourant, Jean; Regnault, Pierre; Regnault, Raymond; décorateur; commerçant; peintre
    - Contrat de mise en apprentissage, pour 5 ans, entre Nicolas Lavié, marchand fruitier, et Claude Capart, maître peintre et doreur, au profit de Charles Lavié, âgé de 15 ans, fils de Nicolas, logé et nourri par son maître, moyennant 100 livres., 17 janvier 1712; MC/ET/XXXVIII/101
      contrat d'apprentissage; Capart, Claude; Lavié, Charles; Lavié, Nicolas; décorateur; commerçant; peintre
    - Capart (Claude), maître peintre et doreur, quai Neuf § Apprentissage, 17 janvier 1712; MC/ET/XXXVIII/101
      contrat d'apprentissage; Capart, Claude
    - Lejeune (Marcel) tapissier fg. Saint Laurent § Mariage du beaufils de .., 21 janvier 1712; MC/ET/XXXVIII/101
      contrat de mariage; Lejeune, Marcel
    - Fenasse (Guillaume) maître menuisier rue Saint Denis § Constitution, 26 janvier 1712; MC/ET/XXXVIII/101
      constitution de rente; Fenasse, Guillaume
  - Minutes. 1712, février, février 1712; MC/ET/XXXVIII/102
    - Heurtaut (François) menuisier rue Saint Denis § Mariage de .., 7 février 1712; MC/ET/XXXVIII/102
      contrat de mariage; Heurtaut, François
    - Contrat de mise en apprentissage, pour 5 ans, entre Henri Leroy, portier de monsieur de Randan, secrétaire du roi, et Alexandre Le Morel, maître peintre et doreur, au profit d'Henri Nicolas Leroy, âgé de 16 ans, fils d'Henri, logé, nourri et blanchi par son maître, sans deniers déboursés., 8 février 1712; MC/ET/XXXVIII/102
      contrat d'apprentissage; Le Morel, Alexandre; Leroy, Henri; Leroy, Henri Nicolas; Randan (M. de); décorateur; peintre; concierge
    - Le Morel (Alexandre), maître peintre et sculpteur, au Palais du Luxembourg § apprentissage, 8 février 1712; MC/ET/XXXVIII/102
      contrat d'apprentissage; Le Morel, Alexandre
    - Contrat de mise en apprentissage, pour 6 ans, entre Gilles Langlois, imprimeur, et Vincent nantis, sculpteur, au profit de Jacques Gilles Langlois, âgé de 10 ans, fils de Gilles, logé, nourri et entretenu par son père, sans deniers déboursés., 9 février 1712; MC/ET/XXXVIII/102
      contrat d'apprentissage; Langlois, Gilles; Langlois, Jacques Gilles; Nantis, Vincent; imprimeur; sculpteur
    - Lhanquil (Vincent) sculpteur rue des Amandiers § apprentissage, 9 février 1712; MC/ET/XXXVIII/102
      contrat d'apprentissage; Lhanquil, Vincent
    - Bail de maison concernant Pierre Hecquan, juré expert entrepreneur de bâtiments, rue neuve Saint-Laurent., 21 février 1712; MC/ET/XXXVIII/102
  - Minutes. 1712, mars, mars 1712; MC/ET/XXXVIII/103
    - Baudin (Pierre) maître menuisier rue du Gros Chenet § Constitution, 5 mars 1712; MC/ET/XXXVIII/103